【裁判字號】    94,訴,593
【裁判日期】    951130
【裁判案由】    違反槍砲彈藥刀械管制條例等
【裁判全文】
臺灣新竹地方法院刑事判決               94年度訴字第593號
公  訴  人  臺灣新竹地方法院檢察署檢察官
被      告  乙○○
                    號
                    （另案在臺灣新竹監獄執行中）
指定辯護人  本院公設辯護人  甲○○
上列被告因違反槍砲彈藥刀械管制條例案件，經檢察官提起公訴
（93年度核退偵字第150號、93年度偵字第2824、5171、5232號
），及移送併案審理（94年度偵字第5027號），本院判決如下：
    主  文
乙○○連續未經許可，製造可發射子彈具有殺傷力之改造玩具手
槍，累犯，處有期徒刑玖年，併科罰金新臺幣伍拾萬元，罰金如
易服勞役，以新臺幣仟元折算壹日。扣案如附表六所示之物均
沒收之。又收受贓物，累犯，處有期徒刑肆月。應執行有期徒刑
玖年貳月，併科罰金新臺幣伍拾萬元，罰金如易服勞役，以新臺
幣仟元折算壹日。扣案如附表六所示之物均沒收之。
    事  實
一、乙○○前曾於民國88年間，因違反毒品危害防制條例案件，
    經本院竹北簡易庭於88年6月24日以88年度竹北簡字第201號
    判處有期徒刑6月，於同年8月11日因撤回上訴因而確定，並
    於92年1月19日執行完畢。
二、乙○○猶不知悔改，明知非經主管機關許可，不得製造可發
    射子彈具有殺傷力之槍枝及子彈，竟未經許可，基於製造可
    發射子彈具有殺傷力之改造手槍及製造子彈之概括犯意，自
    93年初起至94年9 月8 日止，先係至位於新竹市之幻象模型
    店內，購買仿COLT廠半自動手槍製造之玩具手槍1 支（含彈
    匣1 個）、仿WALTHER 廠PPK/S 型半自動手槍製造之玩具手
    槍3 支（其中2 支均各含彈匣1 個，另1 支不含彈匣）、仿
    FN廠半自動手槍製造之玩具手槍1 支（含彈匣1 個）、仿GL
    OCK 廠27型半自動手槍製造之玩具手槍2 支（均各含彈匣1
    個）、仿FN廠1910型半自動手槍製造之玩具手槍1 支（不含
    彈匣）、仿BERETTA 廠M9型半自動手槍製造之玩具手槍1 支
    （不含彈匣），又至銅材行購買銅條，暨至大賣場購買其餘
    扣案如鑽床、砂輪機、車床等工具，以及向不知情之某友人
    借來如附表四編號14、15、附表五（一）編號、附表五（
    二）編號、等所示之鑽床及小型車床等物後，即在其位
    於新竹縣新豐鄉○○村○○鄰○○路○ 段559 號住處後方倉庫
    內，以如附表四編號至、附表五（一）編號１０、、附
    表五（二）編號６至所示之工具，將鐵條磨製成貫通之金
    屬槍管、撞針，再將原來有阻鐵部分之槍管換裝上適用之土
    造金屬槍管後，以黏著劑接合，使槍管貫通之；及將上開購
    得之銅條切割成金屬彈殼或以金屬玩具子彈彈殼，再裝填購
    得之工業用子彈火藥粉及加裝底火、彈頭，而同時製造具有
    殺傷力之改造槍枝（詳如附表一編號１、２、附表二編號１
    、２、附表三編號１、附表五（一）編號１、２等所示）及
    製造具有殺傷力之子彈（詳如附表一編號４、附表二編號
    3 、附表三編號２、附表四編號３、附表五（一）編
    號４等所示），以及已著手製造改造槍枝（如附表四編號
    ６、附表五（一）編號３所示）及改造子彈（如附表一編號
    ３、４、、附表二編號３、附表三編號２、附表四
    編號３、、４、、附表五（一）編號４、、５
    、附表五（二）編號１等所示），惟槍枝部分或因尚未磨製
    完成，或因尚欠缺槍管固定銷，而未具殺傷力；子彈部分或
    無法擊發及尚未裝填火藥、底火等，而未具殺傷力；或雖已
    製造完成，惟發射動能甚微，不具殺傷力，因而均未改造完
    成。乙○○即將上揭已改造完成具有殺傷力之如附表一編號
    １、２、附表二編號１、２所示之槍枝及改造完成具有殺傷
    力之如附表一編號４、附表二編號３所示之子彈，均藏
    置在其位於上址之住處2 樓內；將上開已改造完成具有殺傷
    力之如附表三編號１所示之槍枝及改造完成具有殺傷力之如
    附表三編號２、附表四編號３所示之子彈，均藏置在其
    位於上址之住處後方倉庫內；暨將前開已改造完成具有殺傷
    力之如附表五（一）編號１、２所示之槍枝及改造完成具有
    殺傷力之如附表五（一）編號４所示之子彈均藏置在其不
    知情友人李國聖所承租位於新竹縣新豐鄉○○街67巷23號之
    住處內，而均持有之。
三、乙○○另行起意，並基於收受贓物之犯意，於93年2 月12日
    後某日，明知不詳人士所交付為戴淑惠所有之女用皮包1 個
    、書籍1 本及計算機1 個等物（均係戴淑惠於93年2 月12日
    9 時許，在其先生林坤成所有並停放在新竹縣新豐鄉○○村
    ○○路山崎國小旁之車牌號碼UT—2795號自用小客車內所失
    竊之物），均係屬來路不明之物，仍予以收受之，並藏放於
    其位於上址之住處內。
四、嗣分別（一）於93年2 月13日11時45分許，經警持本院核發
    之搜索票，在乙○○位於上址之住處執行搜索，在該處2 樓
    扣得如附表一各該編號所示之物。（二）又於同年5 月17日
    14時30分許，經警持本院核發之搜索票，在乙○○位於上址
    之住處執行搜索，在該處2 樓扣得如附表二各該編號所示之
    物，暨戴淑惠所失竊之女用黑色皮包1 個、書籍1 本及計算
    機1 個等物（均已發還）。（三）另於同年10月4 日23時10
    分許，經乙○○同意，為警在其位於上址之住處後方倉庫內
    執行搜索，並扣得如附表三各該編號所示之物。（四）再於
    同年10月7 日20時30分許，經乙○○同意，為警在乙○○位
    於上址之住處後方倉庫內執行搜索，並扣得如附表四各該編
    號所示之物。（五）末於94年9 月8 日10時許，經警持本院
    核發之搜索票，在新竹縣新豐鄉○○街67巷26號處執行搜索
    ，並扣得如附表五（一）各該編號所示之物；及在乙○○位
    於上址之住處執行搜索，並扣得如附表五（二）各該編號所
    示之物。
五、案經新竹市警察局第二分局、新竹市警察局、新竹縣警察局
    竹北分局分別報請臺灣新竹地方法院檢察署檢察官偵查起訴
    ，及移送併案審理。
    理  由
壹、認定被告犯罪所憑之證據及理由：
一、按被告以外之人於審判外之言詞或書面陳述，除法律有規定
    者外，不得作為證據；又被告以外之人於審判外之陳述，雖
    不符合同法第159 條之1 至第159 條之4 之規定，但經當事
    人於審判程序同意作為證據，法院審酌該言詞陳述或書面陳
    述作成時之情況，認為適當者，亦得為證據。當事人、代理
    人或辯護人於法院調查證據時，知有第159 條第1 項不得為
    證據之情形，而未於言詞辯論終結前聲明異議者，視為有前
    項之同意，刑事訴訟法第159 條第1 項及第159 條之5 分別
    定有明文。查證人戴淑惠於警詢中所陳述以及曾文正、鄭世
    德於偵訊時所為證述，固均屬被告以外之人於審判外之陳述
    ，惟被告及辯護人於本院審判期日言詞辯論終結前，均未聲
    明異議，本院審酌上開證詞製作時，均在自由意志下陳述，
    亦無違法不當，或虛偽陳述之危險，認作為證據，應屬適當
    ，依刑事訴訟法第159 條之5 規定，應有證據能力，合先敘
    明。
二、違反槍砲彈藥刀械管制條例部分：
（一）訊據被告乙○○對於上揭時地以如上方式，利用扣案之工
      具，改造槍枝及子彈，其中如附表一編號１、２、附表二
      編號１、２、附表三編號１、附表五（一）編號１、２等
      所示之槍枝及如附表一編號４、附表二編號３、附表
      三編號２、附表四編號３、附表五（一）編號４等
      所示之子彈並均已具有殺傷力等情坦承不諱，並經證人即
      查獲警員曾文正及鄭世德於偵訊時證述查獲經過情形綦詳
      （見93年度偵字第5232號卷第96、97頁），且有本院93年
      度聲搜字第113 號搜索票1 張、新竹市警察局第二分局搜
      索扣押筆錄1 份、扣押物品目錄表1 份、查獲現場及扣案
      物之照片4 幀、警員陳義旺所出具之偵查報告1 份、現場
      平面圖1 份（見93年度偵字第1239號卷第18至21頁、23至
      25頁、93年度核退偵字第150 號卷第9 、10頁）（以上為
      93年2 月13日被查獲部分）、本院93年度聲搜字第249 號
      搜索票1 張、新竹市警察局搜索扣押筆錄1 份、扣押物品
      目錄表1 份、查獲現場照片5 幀（見93年度偵字第2824號
      卷第12至15、19至21頁）（以上為93年5 月17日被查獲部
      分）、新竹市警察局搜索扣押筆錄1 份、扣押物品目錄表
      1 份、查獲現場及扣案物照片4 幀（見93年度偵字第5171
      號卷第16、17、21至23頁）（以上為93年10月4 日被查獲
      部分）、同意搜索書1 份、新竹縣警察局竹北分局湖口分
      駐所搜索扣押筆錄1 份、扣押物品清單1 份、警員曾文正
      所出具之偵查報告1 份、查獲現場及扣案物之照片40幀（
      見93年度偵字第5232號卷第10至12、14、18至37頁）（以
      上為93年10月7 日被查獲部分）、本院94年度聲搜字第434
      號搜索票1 張、新竹縣警察局搜索扣押筆錄2 份、扣押物
      品目錄表2 份、查獲現場及扣案物照片41幀（見94年度偵
      字第5027號卷第15至25頁）（以上為94年9 月8 日被查獲
      部分）等在卷足稽，此外，並有如附表一至五各該編號所
      示之槍彈及工具等物扣案足資佐證（分別為93年度黃保管
      字第28、58、138 號、94年度黃保管字第131 號、93年度
      彈保管字第33、66、133 號、94年度彈保管字第134 號、
      95年度彈保管字第39號、95年度保管字第598 號、94年度
      箱保管字第1897號，扣押物品清單則見93年度核退偵字第
      150 號卷第25、26頁、93年度偵字第2824號卷第47、48頁
      、見93年度偵字第5171號卷第57、58頁、94年度偵字第50
      27號卷第101 至106 頁、本院卷第58、60頁）。而扣案之
      槍彈等物經送內政部警政署刑事警察局鑑定結果，如附表
      一編號１、２所示之槍枝部分：送鑑改造四五手槍1 支（
      含彈匣1 個）（槍枝管制編號0000000000），認係由仿CO
      LT廠半自動手槍製造之金屬玩具手槍，換裝土造金屬槍管
      改造而成之改造手槍，機械性能良好，可擊發適用之子彈
      ，認具殺傷力；送鑑改造八釐米手槍1 支（含彈匣1 個）
      （槍枝管制編號0000000000），認係由仿WALTHER廠PPK／
      S 型半自動手槍製造之玩具手槍，換裝土造金屬槍管改造
      而成之改造手槍，機械性能良好，可擊發適用之子彈，認
      具殺傷力；如附表二編號１、２所示之槍枝部分：送鑑改
      造手槍1 支（含彈匣1 個）（槍枝管制編號0000000000）
      ，認係由仿FN廠半自動手槍製造之金屬玩具手槍，換裝土
      造金屬槍管改造而成之改造手槍，機械性能良好，可擊發
      適用之子彈，認具殺傷力；又送鑑改造手槍1 支（含彈匣
      1 個）（槍枝管制編號0000000000），認係由仿WALTHER
      廠PPK／S型半自動手槍製造之玩具手槍，換裝土造金屬槍
      管而成之改造手槍，機械性能良好，可擊發適用之子彈，
      認具殺傷力；如附表三編號１所示之槍枝部分：送鑑克拉
      克模型槍1 支（含彈匣1 個）（槍枝管制編號0000000000
      ），認係由仿GLOCK 廠27型半自動手槍製造之玩具手槍，
      換裝土造金屬槍管而成之改造手槍，機械性能良好，可擊
      發適用子彈，認具殺傷力；如附表五（一）編號１、２所
      示之槍枝部分：送鑑改造手槍1 支（不含彈匣）（槍枝管
      制編號0000000000），認係由仿FN廠1910型半自動手槍製
      造之玩具手槍，換裝土造金屬槍管而成之改造手槍，經檢
      視，欠缺保險，惟不影響擊發功能，仍可擊發適用子彈，
      認具殺傷力；又送鑑改造手槍1 支（不含彈匣）（槍枝管
      制編號0000000000），認係由仿WALTHER 廠PPK／S型半自
      動手槍製造之玩具手槍，換裝土造金屬槍管而成之改造手
      槍，機械性能良好，可擊發適用之子彈，認具殺傷力；再
      者，如附表一編號４所示子彈部分：認均係具直徑約8
      mm金屬彈頭之土造子彈，均可擊發，認具殺傷力；如附表
      二編號３所示子彈部分，經實際試射，可以擊發，具有
      殺傷力；如附表三編號２所示子彈部分，係土造子彈（
      具直徑6.9 mm金屬彈頭），經試射，可擊發，認具殺傷力
      ；如附表四編號３所示之子彈部分：認係土造子彈（具
      直徑約8mm～9mm之金屬彈殼），可擊發，具有殺傷力；如
      附表五（一）編號４所示之子彈部分，其中3 顆認均係
      土造子彈（具直徑約8.8 mm金屬彈頭），經試射結果，可
      擊發，認具殺傷力；另8 顆，經試射結果，可擊發，認具
      殺傷力等情，有該局93年3 月5 日刑鑑字第0930040245號
      、同年5 月27日刑鑑字第0930108431號、同年10月22日刑
      鑑字第0930205072號、94年1 月11日刑鑑字第0930207958
      號、同年10月3 日刑鑑字第0940140810號槍彈鑑定書各1
      份及該局95年7 月18日刑鑑字第0950067298號函1 份附卷
      足憑（見93年度核退偵字第150 號卷第11至18頁、93年度
      偵字第2824號卷第40至46頁、93年度偵字第5171號卷第49
      至52頁、93年度偵字第5232號卷第90至94頁、94年度偵字
      第5027號卷第97至101 頁、本院卷第72頁）。又如附表五
      （一）編號３所示之改造手槍1 支（不含彈匣）（槍枝管
      制編號：0000000000），雖不具殺傷力，然認係由BERETT
      A 廠M9型半自動手槍製造之玩具手槍換裝土造金屬槍管而
      成之改造手槍，經檢視，欠缺槍管固定銷，槍管無法固定
      於槍身上；且滑套無法正常運作，無法供裝填子彈使用，
      是以依現狀，不具殺傷力；又如附表一編號３、４、附
      表四編號３、附表五（一）編號４所示之子彈部分，
      雖不具殺傷力，然其中如附表一編號３所示之子彈，係以
      口徑9 mm制式彈殼（已擊發）加裝玩具金屬彈頭組合而成
      ，經拆解檢視，不具底火及火藥；如附表一編號４、附
      表四編號３、附表五（一）編號４等所示之子彈，則
      雖均可擊發，惟發射動能不足，認均不具殺傷力；又如附
      表二編號３所示子彈部分，均係土造子彈（均具直徑約
      7.9 mm金屬彈頭），其中1 顆經試射結果無法擊發，另1
      顆經檢視，欠缺底火，非為子彈之完整結構；如附表三編
      號２所示子彈，均係土造子彈，其中1 顆具直徑6.9 mm
      金屬彈頭，另2 顆具直徑7.4 mm金屬彈頭，經試射，無法
      擊發；又如附表四編號３所示之子彈，其中32顆，均係
      土造子彈，具直徑約8mm～9mm之金屬彈殼，無法擊發；另
      外45顆，無法擊發；如附表四編號４所示之子彈，認均
      係由土造金屬彈殼加裝直徑約9 mm之金屬彈頭而成，不具
      底火、火藥，非為完整子彈結構；又如附表四編號４所
      示之子彈，認均係土造金屬彈殼；如附表四編號６所示之
      撞針半成品，認係土造金屬撞針半成品；又如附表五（一
      ）編號４所示子彈，經試射，無法擊發，不具殺傷力等
      情，亦有前述之鑑定書及內政部警政署刑事警察局95年5
      月25日刑鑑字第0950122934號函在卷足按（見本院卷第79
      頁），足見被告均已著手於此部分改造槍彈之行為，但或
      因尚未改造完成，或因子彈發射動能不足，而不具殺傷力
      。再者，如附表四編號１所示之槍枝（槍枝管制編號：00
      00000000），認係仿GLOCK 廠27型半自動手槍製造之金屬
      玩具手槍，經檢視，其槍管內具阻鐵，無法供發射彈丸使
      用，認不具殺傷力；又如附表一編號５所示之子彈半成品
      ，認均係玩具金屬空彈殼；又如附表四編號２所示之土製
      炸彈，經檢視以紙質圓柱體為容器，高12.5公分、直徑5.
      8 公分，重268.4 公克，外露1.5 公分導火線，兩端以土
      質物封口。經以Ｘ光透視並安全拆解後，依序為前端導火
      索長6 公分，封口土質物及煙火類火藥120 公克（經採取
      0.6 公克送請鑑識科鑑驗認係煙火類火藥），底端為土質
      物。依外觀及內含之煙火類火藥研判，認該土製炸藥應係
      市售之爆竹煙火，該類爆竹煙火市售商品，供民俗節慶正
      當使用；而如附表四編號５所示之改造槍管半成品16支，
      認均係土造金屬槍管半成品；又如附表四編號７所示之護
      木柄，認係玩具手槍之護木，2 個為塑膠材質，6 個為金
      屬材質；又如附表四編號８所示之滑套，認均係玩具金屬
      滑套，其中1 個不具槍機，另1 個不具撞針；又如附表四
      編號９所示之彈匣，認係玩具金屬彈匣；又如附表五（一
      ）編號７所示彈匣其中2 個，認均係玩具金屬彈匣等情，
      亦有前揭鑑定書及內政部警政署刑事警察局93年12月30日
      刑偵五字第0930261411號鑑驗通知書1份附卷可參（見93
      年度偵字第5232號卷第85頁），足認上揭扣案物均屬可供
      作為改造或預備改造槍枝及子彈所用之物。而被告於93年
      10月7 日被查獲時所扣得如附表四編號１０、、至號
      所示之物，經函詢內政部警政署刑事警察局有關該工具是
      否具有改造槍枝之性能，該局亦函覆：鑽床，可供鑽磨、
      鑽孔物體使用；車床，可供切、削、鑽磨及鑽孔物體使用
      ；砂輪機，可供磨銼物體使用；銼刀，可供磨銼物體使用
      ；卡尺，可供量測物體長度使用；鑽尾，可供鑽磨物體使
      用；另彈簧及銅條係屬改造槍彈之材料。而送鑑證物除改
      造子彈（成品）100 顆、改造子彈26顆（半成品）及改造
      手槍撞針1 支均係土造外（即自行車造製作），其餘均未
      發現有改造之痕跡；其中改造子彈（半成品）26顆及改造
      手槍撞針1 支係屬半成品（結構不完整或尚未車造製作完
      成），改造子彈（成品）100 顆係屬成品（已車造製作完
      成）。目前市面上常見之玩具手槍，均係仿制式手槍之外
      型、機械結構所製造，故均具有完整之擊發機構，惟此類
      槍枝在出廠時其槍管內均具有阻鐵，使其喪失發射彈丸之
      功能，故欲改造玩具手槍使其成為具殺傷力之槍枝（以改
      造槍管而言），僅需將原玩具金屬槍管內之阻鐵貫通，亦
      或是換裝適用之土造金屬槍管後，配合其他之組件，即可
      改造成具有殺傷力之改造手槍。依前之改造方式，若欲將
      原玩具金屬槍管內之阻鐵貫通，則需可供鑽磨、鑽孔物體
      之工具（如電鑽、鑽床等），若換裝適用之土造金屬槍管
      ，則需於製造槍管時可供切、削、鑽磨、鑽孔、磨銼物體
      之工具（如車床、鑽床、銑床、砂輪機等）等情，亦有該
      局94年5 月9日刑鑑字第0940021924號函及94年5月13日刑
      鑑字第0940014421號函各1 份在卷足參（見第126、127頁
      ），亦足認如附表四所扣得之工具等物，確足以作為被告
      改造槍彈所用之工具無訛。從而綜合以上，應認被告前揭
      此部分自白核與事實相符，應堪採信。此部分事證明確，
      被告此部分犯行堪以認定。
二、收受贓物部分：
    訊據被告於本院審理時坦承上情不諱，並經證人戴淑惠於警
    詢時陳述失竊情節在卷（見93年度偵字第2824號卷第10頁）
    ，且有贓證物品認領保管收據1份附卷足參（見93年度偵字
    第2824號卷第11頁），是被告此部分自白亦核與事實相符，
    而堪採信，此部分事證亦臻明確，亦應予依法論科。
貳、論罪科刑之依據：
一、按被告乙○○行為後，刑法部分條文業於民國94年1 月7 日
    修正，94年2 月2 日公布，95年7 月1 日施行，修正後即現
    行刑法第2 條第1 項規定：「行為後法律有變更者，適用行
    為時之法律，但行為後之法律有利於行為人者，適用最有利
    於行為人之法律。」上開規定乃與刑法第一條罪刑法定主義
    契合，而貫徹法律禁止溯及既往原則，係規範行為後法律變
    更所生新舊法律比較適用之準據法，是刑法第2 條本身雖經
    修正，但刑法第2 條既屬適用法律之準據法，本身尚無比較
    新舊法之問題，應一律適用裁判時之現行刑法第2 條規定以
    決定適用之刑罰法律，合先敘明。又以本次刑法修正之比較
    新舊法，應就罪刑有關之一切情形，綜其全部罪刑之結果而
    為比較，最高法院95年5 月23日95年度第8 次刑庭會議決議
    可資參照。茲查：
  １、本件被告各次製造槍枝及製造子彈之行為時間緊接，所犯
      係構成要件相同之罪，顯係分別基於概括之犯意反覆為之
      ，為修正施行前刑法第56條所稱之連續犯。惟現行刑法於
      95年7 月1 日施行後，業已將連續犯之規定刪除，此刪除
      雖非犯罪構成要件之變更，但顯已影響行為人刑罰之法律
      效果，自屬法律有變更，依新法第2 條第1 項規定，比較
      新、舊法結果，倘依現行刑法處斷，應就其各次製造行為
      個別論罪，再定其應執行之刑，較諸修正刑法施行前，適
      用刑法第56條連續犯之規定處斷，僅從一重論以製造其他
      可發射子彈具有殺傷力之槍枝罪及製造子彈一罪，並僅得
      加重其刑至二分之一，自以修正施行前之規定有利於被告
      ，從而自應依刑法第2 條第1 項前段及修正前刑法第56條
      之規定，就被告之連續製造其他可發射子彈具有殺傷力之
      槍枝行為及連續製造子彈行為各論以一罪，並加重其刑。
  ２、刑法分則編各罪有關罰金刑之貨幣單位原為銀元，且依修
      正前刑法第33條第5 款規定，罰金刑為1 銀元以上，而有
      關罰金倍數之調整及銀元與新臺幣之折算標準，則定有「
      罰金罰鍰提高標準條例」及「現行法規所定貨幣單位折算
      新臺幣條例」，除罰金以1 銀元折算3 元新臺幣外，並將
      72年6 月26日以前修正之刑法部分條文罰金數額提高為2
      至10倍，其後修正者則不再提高倍數。修正後刑法第33條
      第5 款則將罰金刑提高為新臺幣1 千元以上，並以百元計
      算之，且因刑法第33條第5 款所定罰金貨幣單位既已改為
      新臺幣，刑法分則編各罪所定罰金之貨幣單位亦應配合修
      正為新臺幣，且考量刑法修正施行後，不再適用「現行法
      規所定貨幣單位折算新臺幣條例」，為使刑法分則編各罪
      所定罰金之最高數額與刑法修正前趨於一致，爰增訂刑法
      施行法第1 條之1 規定，將刑法分則編各罪所定罰金之貨
      幣單位均改為新臺幣，並將72年6 月26日以前修正之刑法
      部分條文罰金數額提高為30倍，其後修正者則提高為3 倍
      ，是以刑法分則編各罪所定罰金刑之最高數額，於上開規
      定修正後仍屬一致，並無不同，但其罰金刑之最低數額，
      則比修正前提高。而本件被告行為時之刑法第349 條第1
      項之法定刑為「三年以下有期徒刑、拘役或五百元以下罰
      金」。又依被告行為時之刑法第33條第5 款規定：罰金為
      一元以上，是被告行為時罰金刑部分，經折算為新臺幣後
      ，為新臺幣3 元以上1 萬5 千元以下。而95年7 月1 日公
      布施行之刑法第33條第5 款規定：罰金為新臺幣1 千元以
      上；又依前述刑法施行法第1 條之1 規定，以及刑法第349
      條第1 項係於72年6 月26日以前之刑法規定，是依上開規
      定，罰金部分應提高為30倍，從而刑法第349 條第1 項之
      罰金刑部分為新臺幣1 千元以上1 萬5 千元以下。經比較
      新、舊法之結果，自以被告行為時之舊法對其較為有利。
  ３、又被告行為時之易服勞役折算標準，依修正前刑法第42條
      第2 項前段規定：「易服勞役以一元以上三元以下折算一
      日」，以及修正前罰金罰鍰提高標準條例第2 條前段規定
      ，就其原定數額提高為1 百倍折算1 日，則被告行為時之
      易服勞役折算標準，應以銀元3 百元即新臺幣9 百元折算
      1 日（未逾第42條第3 項所規定罰金總額折算6 個月之日
      數）。惟95年7 月1 日修正公布施行之刑法第42條第3 項
      前段規定：「易服勞役以新臺幣一千元、二千元或三千元
      折算一日」（未逾修正後同條第5 項所規定罰金總額折算
      逾1 年之日數），比較修正前後之易服勞役折算標準，以
      修正後之規定，較有利於被告，依刑法第2 條第1 項但書
      規定，應適用修正後之刑法第42條第3 項前段規定，定其
      易服勞役折算標準。
  ４、又被告行為後，刑法第47條累犯之規定，亦已修正，並自
      95年7月1日施行，新修正刑法第47條第1 項關於累犯加重
      規定「受徒刑之執行完畢，或一部之執行而赦免後，五年
      以內故意再犯有期徒刑以上之罪者，為累犯，加重本刑至
      二分之一」，對新法施行前，故意再犯有期徒刑以上之罪
      ，構成累犯之加重規定，新舊法並無不同，依新修正刑法
      「從舊從輕」原則，應適用修正前刑法第47條規定。
  ５、被告行為時刑法第51條規定：「數罪併罰，分別宣告其罪
      之刑，依左列各款定其應執行者：」其中第5 款規定：「
      宣告多數有期徒刑者，於各刑中之最長期以上，各刑合併
      之刑期以下，定其刑期。但不得逾二十年。」修正後刑法
      第51條第5 款規定：「宣告多數有期徒刑者，於各刑中之
      最長期以上，各刑合併之刑期以下，定其刑期。但不得逾
      三十年。」比較結果，修正後刑法並非較有利於行為人，
      依刑法第2 條第1 項前段之規定，仍應依修正前刑法第51
      條第5 款，定其應執行之刑。
二、核被告乙○○所為如犯罪事實欄第二部分所為，係犯槍砲彈
    藥刀械管制條例第8 條第1 項之未經許可製造可發射子彈具
    有殺傷力之改造槍枝罪及同條例第12條第1 項之未經許可製
    造子彈罪。被告製造槍枝後進而持有、製造子彈後進而持有
    ，其持有之低度行為，為製造之高度行為所吸收，均不另論
    罪。被告多次製造具殺傷力之槍枝及多次製造具殺傷力之子
    彈之行為，各時間緊接，手段相同，均分別係本於概括犯意
    反覆為之，各為連續犯，應依修正前刑法第56條規定各論以
    一連續未經許可製造槍枝既遂罪、及連續未經許可製造子彈
    既遂罪，並依法加重其刑（製造槍枝無期徒刑依法不得加重
    ）。又槍枝必須子彈始能發揮作用，二者有密切關係，被告
    製造槍枝、子彈之犯行，實無從切割，可認係以一行為觸犯
    數罪名，為想像競合犯，應從一重之連續製造槍枝罪論處（
    最高法院90年度臺上字第126號判決要旨參照），公訴人於
    本院審理時陳稱：製造槍枝及子彈之流程及態樣均不同，應
    非同一行為等語，尚有誤會。又併案部分（即被告於94年9
    月8 日被查獲部分）雖未經起訴，惟因與被告經檢察官起訴
    且經本院判決有罪之其餘部分具有連續犯之裁判上一罪關係
    ，爰應由本院依法併案審理，附此敘明。又核被告所為如犯
    罪事實欄第三部分所為，係犯刑法第349 條第1 項之收受贓
    物罪。而被告所犯前揭製造槍枝罪與收受贓物罪，犯意個別
    ，行為互殊，應予分論併罰。又被告前曾於88年間，因違反
    毒品危害防制條例案件，經本院竹北簡易庭於88年6 月24日
    以88年度竹北簡字第201 號刑事簡易判決判處有期徒刑6 月
    ，於同年8 月11日因撤回上訴因而確定，並於92年1 月19日
    執行完畢等情，有臺灣新竹地方法院檢察署刑案資料查註紀
    錄表及臺灣高等法院被告前案紀錄表各1 份在卷可憑，其受
    有期徒刑之執行完畢後，5 年以內再犯本件有期徒刑以上之
    罪，為累犯，應依修正前刑法第47條之規定加重其刑，並遞
    加重之（惟製造槍枝無期徒刑部分依法不得加重）。爰審酌
    具有殺傷力之改造槍枝及子彈均係屬高度危險之物品，非經
    主管機關許可，當不得擅自製造，被告漠視法令，非法製造
    槍枝、子彈，且製造完成具有殺傷力之改造槍枝數量高達7
    支，所製造完成具有殺傷力之子彈亦多，尚有其他未製造完
    成之改造槍枝及子彈，對於社會治安及秩序具有相當程度之
    危害，惡性實屬重大，又任意收受他人失竊之物，造成被害
    人追回失竊物品之困難，惟被告於本院審理時已坦承犯行，
    態度尚稱良好，及被告犯罪之動機、目的、手段、生活狀況
    、智識程度等，暨公訴人於本院審理時陳述被告所為製造槍
    彈部分應判處有期徒刑10年等語，惟考量被告之智識程度、
    犯罪動機、所生危害，犯後尚能坦承不諱等情，認檢察官此
    部分之求處刑度尚屬過重等一切情狀，量處如主文所示之刑
    ，並依修正後刑法第42條第3 項之規定，諭知罰金部分易服
    勞役之折算標準，及定其應執行之刑暨就罰金部分諭知易服
    勞役之折算標準，以示懲戒。
三、沒收部分：按沒收為從刑之一種，且與主刑有其從屬關係，
    不生比較輕重問題，亦不得將沒收部分予以割裂適用（最高
    法院87年度臺上字第3332號判決參照）。
（一）扣案如附表一編號１、２、附表二編號１、２、附表三編
      號１、附表五（一）編號１、２等所示之槍枝，均具有殺
      傷力，均屬違禁物，均應依刑法第38條第1 項第1 款之規
      定宣告沒收之。
（二）扣案如附表四編號１及附表五（一）編號３所示之槍枝，
      雖未具殺傷力，惟均係供被告為前揭製造槍枝犯行所用、
      預備之物，且均為被告所有等情，業據被告供述在卷（見
      本院卷第47頁），爰均應依刑法第38條第1 項第2 款之規
      定宣告沒收之。又扣案如附表一編號３、４、附表二編
      號３、附表三編號２、附表四編號２、３、附表五
      （一）編號４等所示之子彈，雖均未具殺傷力，惟均係
      供被告為前述製造子彈犯行所用、預備之物；又扣案如附
      表一編號５、附表四編號４、、５至、附表五（一
      ）編號５至９、至、附表五（二）編號１至５等所示
      之物，亦分別係供被告為前述製造槍枝、子彈所用、預備
      之物，且均為被告所有等情，業據被告供述在卷（見本院
      卷第47頁），爰均應依刑法第38條第1項第2款之規定宣告
      沒收之。又扣案如附表四編號至、附表五（一）編號
      １０、附表五（二）編號６至、至等所示之工具，均
      係供被告為前揭製造槍枝、子彈犯行所用、預備之工具，
      且均為被告所有等情，業據被告供述在卷（見本院卷第47
      頁），爰均應依刑法第38條第1項第2款之規定宣告沒收之
      。
（三）扣案如附表一編號４、、附表二編號３、附表三編
      號２、附表四編號３、、附表五（一）編號４、
      等所示之子彈，或經刑事警察局鑑驗試射，已經實際擊
      發而僅餘彈殼、彈頭；或因實際試射，鑑定因發射動能甚
      微，而不具殺傷力，均不具子彈違禁物之性質，無庸為沒
      收之諭知。又扣案如附表四編號、、附表五（一）編
      號、附表五（二）編號、等所示之工具，雖為供被
      告為前述製造槍枝、子彈犯行所用、預備之物，惟非為被
      告所有等情，業據被告供述在卷（見本院卷第47、48頁）
      ，本院復查無其他積極證據足資認定為被告所有之物，爰
      不予宣告沒收之，均附此敘明。
據上論斷，應依刑事訴訟法第299 條第1 項前段，槍砲彈藥刀械
管制條例第8 條第1 項、第12條第1 項，刑法第11條前段、第2
條第1 項前段、第349 條第1 項、修正前刑法第56條、第55條、
修正前刑法第47條、第42條第3 項前段、修正前刑法第51條第5
款、修正前第38條第1 項第1 款、第2 款、修正前罰金罰鍰提高
標準條例第1 條前段，判決如主文。
本案經檢察官林忠義到庭執行職務。
中    華    民    國    95    年    11    月    30    日
                  刑事第五庭    審判長法  官  楊惠芬
                                      法  官  吳靜怡
                                      法  官  楊麗文
以上正本證明與原本無異。
如不服本判決，應於判決送達後10日內向本院提出上訴狀 (應附
繕本 )，上訴於臺灣高等法院。
中    華    民    國    95    年    12    月    6     日
                                      書記官  汪淑菁
附表：
一、93年2月13日被查獲部分：
┌──┬────────────┬────┬─────┐
│編號│名                    稱│數  量  │應沒收之物│
├──┼────────────┼────┼─────┤
│１  │仿COLT廠半自動手槍製造之│1   支  │具有殺傷力│
│    │改造手槍（含彈匣1 個）（│        │，為違禁物│
│    │槍枝管制編號：0000000000│        │。        │
│    │）                      │        │          │
├──┼────────────┼────┼─────┤
│２  │仿WALTHER廠PPK／S 型半自│1   支  │具有殺傷力│
│    │動手槍製造之改造手槍（含│        │，為違禁物│
│    │彈匣1 個）（槍枝管制編號│        │。        │
│    │：0000000000）          │        │          │
├──┼────────────┼────┼─────┤
│３  │制式九○子彈            │1   顆  │雖不具殺傷│
│    │                        │        │力，但係供│
│    │                        │        │犯罪所用、│
│    │                        │        │預備之物。│
├──┼────────────┼────┼─────┤
│４│改造子彈                │5   顆  │具有殺傷力│
│    │                        │        │，試射用罄│
│    │                        │        │不予沒收。│
├──┼────────────┼────┼─────┤
│  │改造子彈                │3   顆  │可擊發，但│
│    │                        │        │動能不足，│
│    │                        │        │不具殺傷力│
│    │                        │        │，試射用罄│
│    │                        │        │，不予沒收│
│    │                        │        │。        │
├──┼────────────┼────┼─────┤
│  │改造子彈                │2   顆  │不具殺傷力│
│    │                        │        │，但係供犯│
│    │                        │        │罪所用、預│
│    │                        │        │備之物。  │
├──┼────────────┼────┼─────┤
│５  │改造子彈半成品          │6   顆  │供犯罪所用│
│    │                        │        │、預備之物│
│    │                        │        │。        │
└──┴────────────┴────┴─────┘
二、93年5月17日被查獲部分：
┌──┬────────────┬────┬─────┐
│編號│名                    稱│數  量  │應沒收之物│
├──┼────────────┼────┼─────┤
│１  │仿FN廠半自動手槍製造之改│1   支  │具有殺傷力│
│    │造手槍（含彈匣1 個）（槍│        │，為違禁物│
│    │枝管制編號：0000000000）│        │。        │
├──┼────────────┼────┼─────┤
│２  │仿WALTHER廠PPK／S 型半自│1   支  │具有殺傷力│
│    │動手槍製造之改造手槍（含│        │，為違禁物│
│    │彈匣1 個）（槍枝管制編號│        │。        │
│    │：0000000000）          │        │          │
├──┼────────────┼────┼─────┤
│３│改造子彈                │1   顆  │具有殺傷力│
│    │                        │        │，試射用罄│
│    │                        │        │，不予沒收│
│    │                        │        │。        │
├──┼────────────┼────┼─────┤
│  │改造子彈                │2   顆  │不具殺傷力│
│    │                        │        │，但係供犯│
│    │                        │        │罪所用、預│
│    │                        │        │備之物。  │
└──┴────────────┴────┴─────┘
三、93年10月4日被查獲部分：
┌──┬────────────┬────┬─────┐
│編號│名                    稱│數  量  │應沒收之物│
├──┼────────────┼────┼─────┤
│１  │仿GLOCK 廠27型半自動手槍│1   支  │具有殺傷力│
│    │製造之改造手槍（含彈匣1 │        │，為違禁物│
│    │個（槍枝管制編號：110215│        │。        │
│    │3687）                  │        │          │
├──┼────────────┼────┼─────┤
│２│改造子彈                │1   顆  │具有殺傷力│
│    │                        │        │，試射用罄│
│    │                        │        │，不予沒收│
│    │                        │        │。        │
├──┼────────────┼────┼─────┤
│  │改造子彈                │3   顆  │不具殺傷力│
│    │                        │        │，但係供犯│
│    │                        │        │罪所用、預│
│    │                        │        │備之物。  │
└──┴────────────┴────┴─────┘
四、93年10月7日被查獲部分：
┌──┬────────────┬────┬─────┐
│編號│名                    稱│數  量  │應沒收之物│
├──┼────────────┼────┼─────┤
│１  │仿GLOCK 廠27型半自動手槍│1   支  │不具殺傷力│
│    │製造之改造手槍（含彈匣1 │        │，但係供犯│
│    │個）（槍枝管制編號：1102│        │罪所用、預│
│    │154125）                │        │備之物。  │
├──┼────────────┼────┼─────┤
│２  │土製炸彈                │1   枚  │非違禁物，│
│    │                        │        │但係供犯罪│
│    │                        │        │所用、預備│
│    │                        │        │之物。    │
├──┼────────────┼────┼─────┤
│３│改造子彈                │1   顆  │具有殺傷力│
│    │                        │        │，試射用罄│
│    │                        │        │，不予沒收│
│    │                        │        │。        │
├──┼────────────┼────┼─────┤
│  │改造子彈                │22  顆  │可擊發，但│
│    │                        │        │動能不足，│
│    │                        │        │不具殺傷力│
│    │                        │        │，試射用罄│
│    │                        │        │，不予沒收│
│    │                        │        │。        │
├──┼────────────┼────┼─────┤
│  │改造子彈                │77  顆  │不具殺傷力│
│    │                        │        │，但係供犯│
│    │                        │        │罪所用、預│
│    │                        │        │備之物。  │
├──┼────────────┼────┼─────┤
│４│子彈半成品              │5   顆  │供犯罪所用│
│    │                        │        │、預備之物│
│    │                        │        │。        │
├──┼────────────┼────┼─────┤
│  │子彈彈殼                │21  顆  │供犯罪所用│
│    │                        │        │、預備之物│
│    │                        │        │。        │
├──┼────────────┼────┼─────┤
│５  │改造槍管半成品          │16  支  │同上。    │
├──┼────────────┼────┼─────┤
│６  │土造金屬撞針半成品      │1   支  │同上。    │
├──┼────────────┼────┼─────┤
│７  │玩具手槍護木            │8   個  │同上。    │
├──┼────────────┼────┼─────┤
│８  │玩具金屬滑套            │2   支  │同上。    │
├──┼────────────┼────┼─────┤
│９  │玩具金屬彈匣            │1   個  │同上。    │
├──┼────────────┼────┼─────┤
│１０  │改造手槍槍管彈簧        │18  個  │同上。    │
├──┼────────────┼────┼─────┤
│  │改造子彈用銅條          │27  條  │同上。    │
├──┼────────────┼────┼─────┤
│  │火藥                    │180 公  │同上。    │
│    │                        │克      │          │
├──┼────────────┼────┼─────┤
│  │底火                    │98  枚  │同上。    │
├──┼────────────┼────┼─────┤
│  │鑽床                    │1   臺  │同上。    │
├──┼────────────┼────┼─────┤
│  │小型車床                │1   臺  │同上。    │
├──┼────────────┼────┼─────┤
│  │砂輪機                  │1   臺  │同上。    │
├──┼────────────┼────┼─────┤
│  │挫刀                    │1   把  │同上。    │
├──┼────────────┼────┼─────┤
│  │游標卡尺                │1   個  │同上。    │
├──┼────────────┼────┼─────┤
│  │鑽尾                    │5   個  │同上。    │
└──┴────────────┴────┴─────┘
五、94年9月8日被查獲部分：
（一）搜索地點：新竹縣新豐鄉○○街67巷26號：
┌──┬────────────┬────┬─────┐
│編號│名                    稱│數  量  │應沒收之物│
├──┼────────────┼────┼─────┤
│１  │仿FN廠1910型半自動手槍製│1   支  │具有殺傷力│
│    │造之改造手槍（不含彈匣）│        │，為違禁物│
│    │（槍枝管制編號：00000000│        │。        │
│    │63號）                  │        │          │
├──┼────────────┼────┼─────┤
│２  │仿WALTHER廠PPK／S 型半自│1   支  │具有殺傷力│
│    │動手槍製造之改造手槍（不│        │，為違禁物│
│    │含彈匣）（槍枝管制編號：│        │。        │
│    │0000000000）            │        │          │
├──┼────────────┼────┼─────┤
│３  │仿BERETTA廠M9 型半自動手│1   支  │不具殺傷力│
│    │槍製造之改造手槍（不含彈│        │，但係供犯│
│    │匣）（槍枝管制編號：1102│        │罪所用、預│
│    │032565）                │        │備之物。  │
├──┼────────────┼────┼─────┤
│４│改造子彈                │11  顆  │具有殺傷力│
│    │                        │        │，試射用罄│
│    │                        │        │，不予沒收│
│    │                        │        │。        │
├──┼────────────┼────┼─────┤
│  │改造子彈                │39  顆  │可擊發，但│
│    │                        │        │動能不足，│
│    │                        │        │不具殺傷力│
│    │                        │        │，試射用罄│
│    │                        │        │，不予沒收│
│    │                        │        │。        │
├──┼────────────┼────┼─────┤
│  │改造子彈                │18  顆  │不具殺傷力│
│    │                        │        │，但係供犯│
│    │                        │        │罪所用、預│
│    │                        │        │備之物。  │
├──┼────────────┼────┼─────┤
│５  │子彈半成品              │27  顆  │供犯罪所用│
│    │                        │        │、預備之物│
│    │                        │        │。        │
├──┼────────────┼────┼─────┤
│６  │彈頭                    │10  顆  │同上。    │
├──┼────────────┼────┼─────┤
│７  │彈匣                    │9   個  │同上。    │
├──┼────────────┼────┼─────┤
│８  │槍管                    │14  支  │同上。    │
├──┼────────────┼────┼─────┤
│９  │槍身                    │1   把  │同上。    │
├──┼────────────┼────┼─────┤
│１０  │精密尺                  │1   支  │同上。    │
├──┼────────────┼────┼─────┤
│  │鑽床                    │1   臺  │同上。    │
├──┼────────────┼────┼─────┤
│  │彈簧                    │15  條  │同上。    │
├──┼────────────┼────┼─────┤
│  │零組件                  │1   盒  │同上。    │
├──┼────────────┼────┼─────┤
│  │銅條                    │18  條  │同上。    │
├──┼────────────┼────┼─────┤
│  │火藥                    │1   瓶  │同上。    │
└──┴────────────┴────┴─────┘
（二）搜索地點：新竹縣新豐鄉○○路○段559號：
┌──┬────────────┬────┬─────┐
│編號│名                    稱│數  量  │應沒收之物│
├──┼────────────┼────┼─────┤
│１  │子彈半成品              │39  顆  │供犯罪所用│
│    │                        │        │、預備之物│
│    │                        │        │。        │
├──┼────────────┼────┼─────┤
│２  │改造槍管用鐵條          │20  支  │同上。    │
├──┼────────────┼────┼─────┤
│３  │槍管                    │10  支  │同上。    │
├──┼────────────┼────┼─────┤
│４  │滑套                    │4   個  │同上。    │
├──┼────────────┼────┼─────┤
│５  │槍身                    │3   把  │同上。    │
├──┼────────────┼────┼─────┤
│６  │精密尺                  │1   支  │同上。    │
├──┼────────────┼────┼─────┤
│７  │砂輪棒                  │2   支  │同上。    │
├──┼────────────┼────┼─────┤
│８  │鋸子                    │1   把  │同上。    │
├──┼────────────┼────┼─────┤
│９  │鉗子                    │2   把  │同上。    │
├──┼────────────┼────┼─────┤
│１０  │挫刀                    │9   支  │同上。    │
├──┼────────────┼────┼─────┤
│  │活動扳手                │1   支  │同上。    │
├──┼────────────┼────┼─────┤
│  │鑽床                    │1   臺  │同上。    │
├──┼────────────┼────┼─────┤
│  │車床                    │1   臺  │同上。    │
├──┼────────────┼────┼─────┤
│  │風扇砂輪機              │1   臺  │同上。    │
├──┼────────────┼────┼─────┤
│  │砂輪機                  │1   臺  │同上。    │
├──┼────────────┼────┼─────┤
│  │砂輪片                  │9   片  │同上。    │
├──┼────────────┼────┼─────┤
│  │鑽頭                    │5   支  │同上。    │
└──┴────────────┴────┴─────┘
附表六：
┌──┬────────────────┬───┐
│編號│應      沒      收      之    物│理  由│
├──┼────────────────┼───┤
│    │、２、附表三編號１、附表五（一）│      │
│    │編號１、２等所示之槍枝。        │      │
├──┼────────────────┼───┤
│２  │如附表四編號１及附表五（一）編號│犯罪所│
│    │３所示之槍枝。                  │用、預│
│    │                                │備之物│
├──┼────────────────┼───┤
│３  │附表一編號３、４、附表二編號３│同上  │
│    │、附表三編號２、附表四編號２│      │
│    │、３、附表五（一）編號４所示│      │
│    │之子彈。                        │      │
├──┼────────────────┼───┤
│４  │附表一編號５、附表四編號４、│同上  │
│    │、５至、附表五（一）編號５至９│      │
│    │、至、附表五（二）編號１至５│      │
│    │等所示之物。                    │      │
├──┼────────────────┼───┤
│５  │附表四編號至、附表五（一）編│同上  │
│    │號１０、附表五（二）編號６至、│      │
│    │至所示之工具。                │      │
└──┴────────────────┴───┘
附錄：本案論罪科刑法條全文
槍砲彈藥刀械管制條例第8 條第1 項：
未經許可，製造、販賣或運輸鋼筆槍、瓦斯槍、麻醉槍、獵槍、
空氣槍或第四條第一項第一款所定其他可發射金屬或子彈具有殺
傷力之各式槍砲者，處無期徒刑或五年以上有期徒刑，併科新臺
幣一千萬元以下罰金。
槍砲彈藥刀械管制條例第12條第1 項：
未經許可，製造、販賣或運輸子彈者，處一年以上七年以下有期
徒刑，併科新臺幣五百萬元以下罰金。
刑法第349 條第1 項：
收受贓物者，處三年以下有期徒刑、拘役或五百元以下罰金。


司法院資訊處製作；財團法人民間司法改革基金會備份。
